臺灣臺北地方法院交通事件裁定　　　　 94年度交聲字第859號
異　議　人
即受處分人　甲○○
上列受處分人因違反道路交通管理處罰條例案件，對於交通部公
路總局臺北區監理所民國94年8 月1 日所為處分（原處分案號：
北監自裁字裁40-AIL401180號）聲明異議，本院裁定如下：
    主      文
原處分撤銷。
甲○○汽車駕駛人，在多車道右轉彎，不先駛入外側車道，處罰
鍰新臺幣陸佰元，並記違規點數壹點。
    理      由
一、按汽車駕駛人，在多車道右轉彎，不先駛入外側車道者，處
    新臺幣（下同）6 百元以上1 千8 百元以下罰鍰，並記違規
    點數1 點，道路交通管理處罰條例第四十八條第四款（原處
    分贅載第一項）、第六十三條第一項第一款分別定有明文。
    次按，當場舉發違反道路交通管理事件，應填製舉發違反道
    路交通管理事件通知單（下稱：通知單），被查獲之駕駛人
    或行為人於通知單填記後拒絕簽章者，並記明其事由，視為
    已收受，違反道路交通管理事件統一裁罰基準及處理細則第
    十一條第一項第一款亦有明定。
二、本件異議人即受處分人甲○○，於94年5 月30日下午6 時36
    分許，駕駛其所有車牌號碼8C-6113 號自用小客車，沿臺北
    市○○路○ 段北向南方向行駛於中間車道，至和平東路口欲
    右轉時，仍未先駛入外側車道而由中間車道即向西右轉入和
    平東路，而為臺北市政府警察局信義分局交通分隊警員邱志
    明，以受處分人違反道路交通管理處罰條例第四十八第四款
    （贅載第一項）之事實當場攔停後製單舉發；惟受處分人拒
    絕簽收，警員乃於通知單上記明受處分人「拒簽」。嗣受處
    分人於舉發通知單上所載之應到案日期前誤向臺北市交通事
    件裁決所提出申訴，經函轉原處分機關處理，而原處分機關
    函請舉發單位即臺北市政府警察局信義分局交通分隊調查結
    果，仍認受處分人有前開違規行為，原處分機關乃於94年8
    月1 日依道路交通管理處罰條例第四十八條第四款 (原處分
    贅載第一項）規定，裁處受處分人罰鍰6 百元。
三、訊據異議人固不否認於上揭時、地駕駛前揭車輛右轉之事實
    ，惟辯以：其在轉彎前20公尺外，即已慢慢切入外側車道：
    且該路段是三線道，然至右轉彎前並無任何標線為實線、亦
    無禁止或指示標誌及號誌指示用路人云云。經查，證人即當
    日舉發警員邱志明於本院審理時業具結證述：「（問：本件
    是否由你舉發？）是。當天是在站基隆路跟和平東路口，是
    在執勤指揮交通，就看到一台自小客車，他從基隆路北向南
    方向，至和平東路口向西右轉，當時我記得他是行駛在基隆
    路北向南中間車道，我是站在基隆路跟和平東路西南角方向
    攔停，我就跟違規人講說你應該轉到右側車道才能右轉．．
    車身還沒有超過停止線，我們不會舉發，三個車道前都有停
    止線，假如他在停止線之前就已經切入最外側車道我們不會
    舉發。本件當時是因為他有阻擋最外側的車流，所以我們才
    會攔舉」（見94年9 月9 日訊問筆錄）等語明確；而按交通
    警察舉發違反道路交通管理處罰條例所列之違規事實，本質
    上為行政處分，係公務員基於職務上之權力，依法就特定之
    具體事件所為具公法上效果之單方行政行為，基於公務員為
    公法上行為具有公信力之原則，該行政處分當可被推定為真
    正，其據以依法處分之事實認定亦為正確無誤，此公信原則
    ，乃立法者賦予行政機關制定違反道路交通事件統一裁罰標
    準及處理細則，使執勤警員得以維護交通秩序、安全之行政
    目的；況上開證人身為公職，與受處分人素不相識，復無仇
    怨，當亦無設詞誣陷致身觸偽證重罪之必要，此外，本院復
    查無證據足資證明警員有捏造事實違法取締之情事，則執勤
    警員本其維護交通秩序、安全職責所為之舉發，自應受到合
    法、正確之推定，而足為本院認定之佐證。異議人空言辯以
    其已於右轉前20公尺切入外側車道云云，尚無足採。至受處
    分人另以該路段至右轉彎前並無任何標線為實線，亦無禁止
    或指示標誌或號誌以指示用路人云云置辯，然查，證人同日
    業證述：「本件三個車道內車道跟中間車道是禁止右轉，因
    為它是有標線的」（見同上筆錄）等語，且該路段即基隆路
    2 段北往南方向至和平東路口前之三線道係以虛線區隔，指
    示駕駛人得切換車道，且內車道和中間車道路面僅有前進之
    箭頭標誌，僅外側車道路面有直行及右轉箭頭標誌，亦有證
    人所提出之現場照片在卷足稽，受處分人猶辯稱系爭路段交
    通標示不明云云，與實情不符，自無足憑。
四、綜上，本件異議人之異議為無理由，惟核其違規情事，應依
    道路交通管理處罰條例第四十八條第四款、第六十三條第一
    項第一款之規定予以裁處。原處分機關北監自裁字裁40-AIL
    401180號處分，僅裁處異議人罰鍰6 百元，而漏記違規點數
    1 點，尚有未合，爰由本院予以撤銷，並裁定如主文第二項
    所示。
據上論斷，依道路交通案件處理辦法第二十條，裁定如主文。
中　　華　　民　　國　　94　　年　　9 　　月　　20　　日
                          交通法庭
                              法　官　王幸華
以上正本證明與原本無異
如不服本裁定應於送達後5日內向本院提出抗告狀
　　　　　　　　　　　　　    書記官　陳泰寧
中　　華　　民　　國　　94　　年　　9 　　月　　22　　日
